# 实质重于形式原则下，会计与税法口径不一致的问题

提问人：yuxi799 时间：2019-06-05 10:42:40
母公司 A 100% 持有子公司 B， 2019 年 3 月 31 日 A 将存货 1000 万平价处置给子公司 B，子公司 B 仅有该存货一项资产， 2019 年 9 月 30日 A 对第三方以 1500 万的价格处置了子公司 B，求问从合并报表的角度应当确认： 1 ）收入 1500 万，成本 1000 万；还是 2 ）投资收益 500 万？
从实质重于形式的角度来说，应当按照 1 ）确认；但从税法的角度来说，为了避税的目的将上述交易拆分为平价处置给子公司和对外处置股权两步，因此如果按 2 ）确认则跟税法口径一致。

回答人：chenyiwei
会计上应按照 1 ）处理。但前提是这样处理有合理的商业理由（例如该存货是房地产开发产品，基于纳税筹划考虑），且其交易规模、流程等与开发产品的正常销售流程无实质区别。但为何在完成注入后 6 个月才完成该子公司的处置？需要明确其具体原因，考虑有无异常迹象。